最高法院民事裁定　　　　　　　　　　111年度台抗字第384號
再 抗告 人　江振忠
代　理　人　林瑞陽律師
上列再抗告人因與邱月霜等間請求給付票款強制執行事件，對於
中華民國111年1月20日臺灣高等法院裁定（111年度抗字第46 號
），提起再抗告，本院裁定如下：
    主  文
再抗告駁回。                                            
再抗告程序費用由再抗告人負擔。
    理  由
本件再抗告人對於臺灣臺北地方法院（下稱臺北地院）110 年度
司執字第14774 號給付票款強制執行事件（下稱系爭執行事件）
，司法事務官所為駁回其聲請以得分回之案款抵繳行使優先承買
權應繳納價金之處分，提出異議，經臺北地院裁定駁回，再抗告
人對之提起抗告。原法院以：按債權人承受不動產，其應繳之價
金，超過其應受分配額者，執行法院應限期命其補繳差額後，發
給權利移轉證書，固為強制執行法第94條第2 項所明定。惟若債
權人或第三人對拍定之不動產主張優先承買，係本於強制執行法
以外其他實體法規定所為權利行使，此與債權人於強制執行拍賣
程序參與投標競買並得標，或依強制執行法第91條第1 項規定承
受拍賣不動產，均係本於強制執行法所規定執行程序取得拍賣標
的，性質上並不相同，則於此類情形，自無類推適用強制執行法
第94條第2 項規定之餘地。本件再抗告人係系爭執行事件執行標
的即坐落臺北市○○區○○段0小段468-2地號土地之所有權人（
執行範圍為應有部分1/2，下稱系爭不動產。再抗告人原應有部
分1/2，因繼承其父親即債務人江良平應有部分1/2，合計1/1）
，嗣系爭不動產於民國110年8月19日由第三人以新臺幣4,320萬
1,000元拍定。再抗告人雖於110年9月3日以共有人身分依土地法
第34條之1第4項規定行使優先承買權，惟再抗告人既非於系爭執
行事件拍賣程序參與投標競買、得標，或以債權人身分依強制執
行法第91條第1項規定承受系爭不動產，無從適用或類推適用強
制執行法第94條第2項之規定。是臺北地院駁回再抗告人聲明異
議，核無違誤等詞，爰維持臺北地院所為駁回再抗告人聲明異議
之裁定，以裁定駁回其抗告，經核並無適用法規顯有錯誤之情形
。再抗告論旨，指摘原裁定適用法規顯有錯誤，聲明廢棄，非有
理由。
據上論結，本件再抗告為無理由。依強制執行法第30條之1 ，民
事訴訟法第495條之1第2項、第481條、第449條第1項、第95條、
第78條，裁定如主文。
中    華    民    國   111    年    4     月    27    日
                      最高法院民事第八庭
                          審判長法官  陳  玉  完  
                                法官  周  舒  雁  
                                法官  陳  麗  玲  
                                法官  黃  書  苑  
                                法官  謝  說  容  
本件正本證明與原本無異
                                      書  記  官 
中    華    民    國   111    年    5     月    4     日